【裁判字號】    89,訴,1649
【裁判日期】    891031
【裁判案由】    毒品危害防制條例
【裁判全文】
臺灣高雄地方法院刑事判決                        八十九年度訴字第一六四九號
    公  訴  人  臺灣高雄地方法院檢察署檢察官
    被      告  甲○○
右列被告因違反毒品危害防制條例案件，經檢察官提起公訴（八十九年度毒偵緝字第
八五號），本院判決如左：
    主  文
甲○○施用第一級毒品，處有期徒刑捌月。
    事  實
一、甲○○前因施用毒品案件，經依臺灣高雄地方法院八十八年度毒聲字第六六五九
    號裁定送觀察、勒戒後，無繼續施用毒品之傾向，由臺灣高雄地方法院檢察署檢
    察官於民國八十八年九月三十日以八十八年度毒偵字第一０三四號不起訴處分確
    定。竟仍不知悔改，復基於非法施用毒品之犯意，於八十八年十二月八日下午四
    時許回溯二十四小時內某時，在高雄縣市內某不詳地點，非法施用第一級毒品海
    洛因一次，嗣於八十八年十二月八日，在高雄市○○區○○路一三六巷一九號住
    處，經警持搜索票搜索未獲不法事證，惟經甲○○同意採尿，並將其尿液送請檢
    驗結果呈嗎啡陽性反應，始查悉上情。經依臺灣高雄地方法院八十九年度毒聲字
    第三０七七號裁定送觀察、勒戒後，有繼續施用毒品之傾向。
二、案經高雄市政府警察局鼓山分局報請臺灣高雄地方法院檢察署檢察官偵查起訴。
    理  由
一、訊據被告甲○○矢口否認有何施用海洛因之犯行，辯稱：伊當時已無施用海洛因
    ，不知為何驗尿結果會有嗎啡陽性反應云云。然查，被告於八十八年十二月八日
    下午四時許，經警採其尿液送請高雄市立凱旋醫院檢驗結果，確呈嗎啡陽性反應
    ，有該院八十八年十二月二十四日高市凱醫檢字第００四一九號煙毒尿液檢驗成
    績書附卷可稽。又本職務上所知，海洛因經注射入人體後，約百分之八十於二十
    四小時內自尿中排出，一般而言，尿液中能否檢出嗎啡陽性反應與其投與量、投
    與途徑、採尿時間、個人體質及檢驗方法之靈敏度有關，有行政院衛生署藥物食
    品檢驗局八十一年九月八日（八一）藥檢壹字第八一一四八八五號函可供參照。
    從而，依高雄市立凱旋醫院高市凱醫檢字第００四一九號煙毒尿液檢驗成績書及
    前開函示說明，足見被告確有於八十八年十二月八日下午四時許回溯二十四小時
    內某時施用第一級毒品海洛因之情。再經本院傳訊證人即查獲之員警蕭誠財到庭
    證稱：一般是經徵求當事人同意後，跟伊一起回到派出所採尿，由警員在一旁確
    定是當事人親自排放尿液在乾淨的瓶子中，再由警員當著當事人的面封緘，由當
    事人在上面按指紋等語，證人洪世青亦稱：採尿後是當著當事人的面封緘，由當
    事人在上面按指印，送到分局後會有專人送到凱旋醫院，再由凱旋醫院貼上封條
    ，過程中不可能有人拆封等語（見本院八十九年十月十七日訊問筆錄），被告亦
    坦承排放尿液後是由警員當面封緘，再由其按指印於上，是送驗之過程中並無發
    生尿液遭調換之可能，被告僅憑主觀之臆測質疑送驗過程之正確性，委無足採。
    至被告聲請就尿液送請進行ＤＮＡ比對部分，惟被告尿液自採集、封緘、按指印
    、送驗之過程，均係依規定程序進行一情，已經證人洪世青、蕭誠財證述綦詳，
    被告復未舉出任何實據，僅憑主觀之臆測質疑其尿液送驗過程之正確性，是被告
    聲請就尿液送請進行ＤＮＡ比對為無必要，爰不予送驗，附此敘明。又被告前因
    施用毒品案件，經依臺灣高雄地方法院八十八年度毒聲字第六六五九號裁定觀察
    、勒戒後，無繼續施用毒品之傾向，而由臺灣高雄地方法院檢察署檢察官於八十
    八年九月三十日以八十八年度毒偵字第一０三四號不起訴處分確定，有不起訴處
    分書一份在卷足憑。其於五年內再犯毒品危害防制條例第十條之罪，經裁定送臺
    灣高雄看守所附設勒戒處所執行觀察、勒戒，在所期間復經衛生醫療網支援醫師
    評定為有繼續施用毒品傾向，亦有臺灣高雄地方法院八十八年度毒聲字第三０七
    七號裁定及臺灣高雄看守所附設勒戒處所八十九年四月二十六日高所坤戒勒字第
    一七四九號函送之證明書一份附卷可按。事證明確，應予依法論科。
二、核被告甲○○所為，係犯毒品危害防制條例第十條第一項之施用第一級毒品罪。
    其非法持有第一級毒品，進而施用，持有之低度行為應為施用之高度行為吸收，
    不另論罪。爰審酌被告甫於八十八年間執行觀察、勒戒處分完畢，仍有繼續施用
    毒品之行為，顯見其意志不堅，且犯後一再否認犯行，惟念其施用毒品係自戕之
    行為，尚無害於他人等一切情狀，量處如主文所示之刑。
據上論斷，應依刑事訴訟法第二百九十九條第一項前段，毒品危害防制條例第十條第
一項、第二十條第三項前段，判決如主文。
中      華      民      國    八十九    年      十      月    三十一    日
                                  臺灣高雄地方法院刑事第七庭
                                      法  官    曾  淑  娟
右正本證明與原本無異。
如不服本判決，應於判決送達後十日內，向本院提出上訴狀。
                                      書記官    陳  恩  如
中      華      民      國    八十九    年      十      月    三十一    日
附錄本判決論罪之法條：
毒品危害防制條例第十條第一項：
施用第一級毒品者，處六月以上五年以下有期徒刑。
毒品危害防制條例第二十條第三項：
依前項規定為不起訴之處分或不付審理之裁定後，五年內再犯第十條之罪，經觀察、
勒戒後，認有繼續施用毒品之傾向或三犯以上者，不適用前項之規定。但由檢察官聲
請法院或由少年法院裁定先令入戒治處所施以強治戒治。


司法院資訊處製作；財團法人民間司法改革基金會備份。
